臺灣臺中地方法院刑事裁定　　　　　　　96年度交聲字第61號
原處分機關　交通部公路總局臺中區監理所
異　議　人
即受處分人　甲○○
上列受處分人因違反道路交通管理處罰條例案件，對於交通部公
路總局臺中區監理所民國九十五年十二月二十日所為之裁決（中
監違字第裁六０─Ｊ五Ａ０七五七六０號裁決書），聲明異議，
本院裁定如下：
    主    文
異議駁回。
    理    由
一、原處分機關略以：異議人即受處分人（下稱受處分人）甲○
    ○，於民國九十五年十月七日八時四十五分許，在台六十三
    甲線新豐路二六九巷處，因駕駛車牌號碼ＲＫ－三六七七號
    自小客車，因「駕車行經有燈光號誌管制之交岔路口闖紅燈
    」之違規，為南投縣政府警察局員警逕行舉發，經掣開違規
    通知單移送，受處分人依限期提出申訴，該所經查違規屬實
    ，遂於九十五年十二月二十日以中監違字第裁六０─Ｊ五Ａ
    ０七五七六０號裁決書，裁處罰鍰新臺幣（下同）二千七百
    元整，逾期則依裁決書處罰主文規定裁處，於法並無不合等
    語。
二、聲明異議意旨略以：（一）左轉稻香路有兩處岔路口相距約
    二十公尺，以左轉專用號誌同步管控，該二處岔路口均可左
    轉，警方以第一張照片認定違規，卻不對第二張照片判定其
    是否將左轉或直行闖紅燈。（二）欲左轉，於第一岔路路口
    待轉無違規，若前往第二處岔路口待轉，如適逢變換左轉號
    誌，因直行先亮紅燈（一秒），照相機即啟動連續拍攝，其
    結果警方以「闖紅燈」認定（如第一張照片），無視車輛將
    往第二處岔路口左轉之事實。（如第二張照片）（三）照片
    內未顯示車輛左轉方向燈（可能相機秒差之故），但由行駛
    內車道、剎車燈已亮（顯示減速），左轉意圖明顯，若為闖
    紅燈則早已加速通過，爰聲明異議云云。
三、按汽車駕駛人，行經有燈光號誌管制之交岔路口闖紅燈者，
    處一千八百元以上五千四百元以下罰鍰，並記違規點數三點
    ；汽車行駛至交岔路口，其行進、轉彎，應遵守燈光號誌，
    道路交通管理處罰條例第五十三條、第六十三條第一項第三
    款、道路交通安全規則第一百零二條第一項第一款分別定有
    明文。又按標誌、標線、號誌之設置目的，在於提供車輛駕
    駛人及行人有關道路路況之警告、禁制、指示等資訊，以便
    利行旅及促進交通安全；號誌係以規定之時間上交互更迭之
    光色訊號，設置於交岔路口或其他特殊地點，用以將道路通
    行權指定給車輛駕駛人與行人，管制其行止及轉向之交通管
    制設施；車輛面對圓形紅燈表示禁止通行，不得超越停止線
    或進入路口，道路交通標誌、標線、號誌設置規則第二條、
    第三條及第二百零六條第一項第五款亦有明定。
四、經查：本件受處分人甲○○，所有之車牌號碼ＲＫ－三六七
    七號自小客車，於上開時、地，因駕車行經有燈光號誌管制
    之交岔路口闖紅燈違規，為員警逕行舉發，經掣開違規通知
    單移送等情，有前揭舉發通知單、裁決書等在卷可稽。雖受
    處分人以上前詞置辯，惟經本院審酌卷內相關文件資料得知
    ，依據原舉發機關提供以科學儀器取得之採證照片第一張顯
    示，受處分人所有之該車於前揭交叉路口時，號誌顯示為紅
    燈（禁止直行及右轉），且號誌轉換為紅燈已達一點六秒，
    其車距離停止線已有一段距離，遭儀器感應拍攝第一張照片
    仍未停車，並以時速五十一公里繼續闖越該路口，經感應線
    圈及自動測速、闖紅燈照相儀器偵測拍攝到第二張照片，原
    舉發機關始依據感應數據認定違規事實，予以舉發無誤，此
    亦有原舉發機關提供之採證照片二張在卷可證。該車確於號
    誌紅燈亮後一點六秒超越停止線並闖越路口，受處分人駕車
    行經有燈光號誌管制之交岔路口闖紅燈違規事實，足堪認定
    。受處分人雖以左轉稻香路有兩處交岔路口相距約20公尺，
    以左轉專用號誌同步管控，亦即該二處交岔路口均可左轉云
    云置辯，惟汽車駕駛人行經設有交通號誌之交岔路口時，本
    應注意交通號誌之變換，看見交通號誌由綠燈變換為黃燈時
    ，即應減速準備停車，且參酌卷附照片可知，本件第一交岔
    路口及第二交岔路口既均設置有交通號誌，於行經各該交岔
    路口時，自有依規定遵守各交岔路口號誌之義務，縱受處分
    人所言，其係擬在第二交岔路口時左轉為真，惟在受處分人
    欲通過之第一交岔路口，斯時既已顯示禁止直行，受處分人
    縱欲在相距二十公尺後之第二交岔路口左轉，而非在第一交
    岔路口左轉，自仍應遵守第一交岔路口之交通號誌，而非可
    如受處分人所稱，繼續往前直行至欲左轉之第二交岔路口為
    左轉。揆諸上開說明，可知本件受處分人駕駛車輛行經上開
    第一交岔路口時，其超越停止線之時間均已在紅燈亮起之後
    ，顯見其並未於交通號誌由綠燈變換為黃燈時，減速準備停
    車，而係繼續行駛闖越紅燈至明。本院復查亦無任何證據足
    資證明警員有捏造事實、違法取締之情事，則警員本其維護
    交通秩序、安全職責所為之逕行舉發，自應受到合法、正確
    之推定。受處分人空言否認有闖紅燈之情形，惟並未提出任
    何對其有利之證據供本院參酌，其指摘原舉發不當，尚屬無
    據。綜上所述，受處分人既有前揭違規行為，原處分機關所
    為前揭裁處，核無違誤，是本件受處人之聲明異議，為無理
    由，應予駁回。
五、據上論斷，應依道路交通管理處罰條例第八十七條第二項，
    道路交通案件處理辦法第十九條，裁定如主文。
中　　華　　民　　國　　96　　年　　5 　　月　　17　　日
                  刑事第十五庭  法  官  蔡美華
上正本證明與原本無異。
如不服本裁定，應於送達後五日內，向本院提出抗告狀。
                                書記官  劉家瑜
中　　華　　民　　國　　96　　年　　5 　　月　　17　　日
